【裁判字號】    89,上易,3998
【裁判日期】    890830
【裁判案由】    毀損等
【裁判全文】
臺灣高等法院刑事判決                          八十九年度上易字第三九九八號
    上  訴  人
    即  被  告  丙○○
右上訴人因妨害自由等案件，不服臺灣桃園地方法院八十九年度易字第一三四六號，
中華民國八十九年八月三十日第一審判決（起訴案號：臺灣桃園地方法院檢察署八十
九年度偵字第六０八九號），提起上訴，本院判決如左：
    主  文
上訴駁回。
丙○○緩刑年。
    事  實
一、丙○○於民國（下同）八十九年二月四日晚間六時三十分許，與另二名姓名年籍
    不詳之成年男子，前往甲○○位於桃園縣中壢市○○路七五０巷十號住處，向甲○○催討債務，因甲○○外出，丙○○索債不成，竟與該二名姓名年籍不詳之男
    子共同基於毀損之犯意聯絡，由其中一名姓名年籍不詳男子將甲○○之妻乙○○
    擺放在上開住處準備祭拜之圓桌翻倒致其上之祭品全數砸毀，足生損害於乙○○
    ，嗣因乙○○叫其子邱瑞助報警，丙○○心有未甘於離去之際復與該名男子另基
    於恐嚇危害安全之犯意聯絡，由丙○○對乙○○恫嚇稱：「我還會來找你，我不
    會放過你，不還錢將給你全家好看」等語，致乙○○心生畏怖。
二、案經乙○○告訴，由桃園縣警察局中壢分局移送臺灣桃園地方法院檢察署檢察官
    偵查起訴。
        理  由
一、上訴人即被告丙○○矢口否認前開各情，辯稱：伊叫計程車至甲○○家中向他要
    錢，甲○○妻子乙○○口氣不好，伊要走時，係計程車司機看不過去，下車去理
    論，甲○○兒子邱瑞助很兇，伊和計程車司機就趕快走，伊並未毀損及恐嚇云云
    。然查右開事實，已據被害人乙○○於警訊及原審審理時指訴歷歷，並經證人邱
    瑞助於警訊及原審結證屬實，復有現場照片二幀在卷可資佐證，事證明確。至被
    告所辯，係計程車司機看不過去才下車去理論之情形，核與常情有悖，不足採信
    ，又由被告帶同二位不詳姓名年籍之男子同往要債，且其中一人出手毀損，顯見
    被告就前揭犯行，與該二人於事前即有共同之謀議，且於現場為犯行分擔之實施
    ，被告犯行堪以認定。
二、核被告所為，係犯刑法第三百零五條之恐嚇危害安全罪及同法第三百五十四條之
    毀損罪。被告與另二名姓名年籍不詳之成年男子間就上揭犯行，有犯意之聯絡及
    行為之分擔，皆為共同正犯。又所犯上開二罪，犯意各別，行為互殊，應分論併
    罰。原審審酌被告之犯罪動機、目的、手段，及其品性、生活狀況、智識程度、
    犯罪所生危害，及犯罪後態度等一切情狀，適用刑法第二十八條、第三百零五條
    、第三百五十四條，第五十一條第六款、第四十一條，罰金罰鍰提高標準條例第
    一條前段、第二條，就共犯恐嚇部分判處拘役肆拾日，並諭知如易科罰金時以
    佰元折算壹日；就共同損壞物品部分，判處拘役拾日，並諭知如易科罰金以
    佰元折算壹日。而後定應執行刑為拘役陸拾日，並諭知如易科罰金時以佰元折
    算壹日，經核並無不合。
三、被告提起上訴，仍執陳詞，否認犯罪，核無理由，應予駁回。
四、被告前未曾受有期徒刑以上刑之宣告，此有本院被告全國前案紀錄表附卷可稽，
    被告係因向債務人要債，與債務人之妻發生糾紛，致犯本罪，其犯情輕微，經此
    起訴審判後，當能知所警惕，信無再犯之虞，本院認所宣告之刑以暫不執行為適
    當，爰併諭知緩刑三年，以策自新。
據上論斷，應依刑事訴訟法第三百六十八條，刑法第七十四條第一款，判決如主文。
本案經檢察官鄭富銘到庭執行職務。
中    華    民    國    八十九    年      十二      月      二十一      日
                             臺灣高等法院刑事第二十二庭
                                 審判長法  官  許  正  順
                                       法  官  胡  方  新
                                       法  官  林  明  俊
右正本證明與原本無異。
不得上訴。
                                       書記官  蕭  進  忠
中    華    民    國    八十九    年      十二      月      二十二      日
附錄論罪科刑依據之法條：
刑法第三百零五條
以加害生命、身體、自由、名譽、財產之事恐嚇他人，致生危害於安全者，處二年以
下有期徒刑、拘役或三百元以下罰金。
刑法第三百五十四條
毀棄、損壞前二條以外之他人之物或致令不堪用，足以生損害於公眾或他人者，處二
年以下有期徒刑、拘役或五百元以下罰金。


司法院資訊處製作；財團法人民間司法改革基金會備份。
